臺灣臺中地方法院刑事判決　　　　　100年度交簡上字第119號
上　訴　人　臺灣臺中地方法院檢察署檢察官
被　　　告　林芳菱
上列上訴人因被告過失傷害案件，不服臺灣臺中地方法院交通法
庭100年度交簡字第59號中華民國100年4月29日第一審簡易判決
（偵查起訴案號：臺灣臺中地方法院檢察署99年度偵字第17275
號；本院原案號：100年度交易字第259號），提起上訴，本院管
轄之第二審合議庭判決如下：
    主    文
上訴駁回。
林芳菱緩刑貳年，並應依被害人黃朝淵就其因本案所受傷害而提
起之請求損害賠償之附帶民事訴訟之確定判決（含和解成立及調
解成立）所定賠償內容，向被害人黃朝淵支付損害賠償。
    犯罪事實及理由
一、本案經本院審理結果，認第一審簡易判決認事、用法及量刑
    均無不當，應予維持，並引用臺灣臺中地方法院檢察署檢察
    官聲請簡易判決處刑書及本院第一審刑事簡易判決書記載之
    犯罪事實、證據及理由。（如附件）
二、本件檢察官上訴意旨略以：被告於案發後拒絕和解，犯後態
    度不佳，並無悔意，原審僅處以被告拘役40日，是否妥適尚
    待斟酌，爰依告訴人之具狀請求提起上訴等語。
三、經查，被告林芳菱於本院審理時，對於原審認事、用法及量
    刑均不爭執有何違誤，而本案經本院審理結果，亦認被告於
    本院審理時之自白，核與全案其餘證據資料所證事實相符，
    得為證據，且堪採信，是本件犯罪事實堪予認定，應無疑問
    。次按，關於刑之量定，係實體法上賦予法院得為自由裁量
    之事項，苟已斟酌刑法第57條各款所列情狀，而未逾越法定
    刑度，或濫用其權限，即不得任意指摘為違法（最高法院72
    年台上字第6696號、75年台上字第7033號等判例要旨及95年
    度台上字第7315號、95年度台上字第7364號等判決要旨供參
    ）；又在同一犯罪事實與情節，如別無其他加重或減輕之原
    因，下級審法院量定之刑，亦無過重或失輕之不當情形，則
    上級審法院對下級審法院之職權行使，原則上應予尊重（最
    高法院85年度台上字第2446號判決要旨供參）。查本件被告
    所犯之刑法第284條第1項前段之過失傷害罪，其法定本刑為
    「6月以下有期徒刑、拘役或（銀元）5百元（即新臺幣1萬5
    000元）以下罰金」，而原審依被告所犯本案之具體情節及
    個別情況，並依卷內證據認為合依刑法第62條前段規定減輕
    其刑，依其職權行使，於法定刑度內量處被告拘役40日，如
    易科罰金，以新臺幣1000元折算一日，要無任何違法或罪刑
    顯不相當之處，實難謂原審有何違法失當可言。再查，被告
    與告訴人迄本院辯論終結時固未達成和解或調解成立，然審
    諸告訴人先於偵查時明確陳稱：不願意送調解等語在卷（詳
    偵卷第51頁之訊問筆錄）；復於本院原審審理時，告訴人表
    示由檢察官蒞庭即可（詳本院100年度交易字第259號卷第9
    頁報到單），而未曾於原審審理時提出任何損害賠償之請求
    ；嗣本院管轄之第二審合議庭於受命法官進行準備程序時，
    告訴人係到庭陳稱：「針對我到底要對被告求償多少金額，
    我會另外再主張，我今天在法院並不打算告訴法院我實際想
    要求償的金額」等語（詳本院100年度交簡上字第119號卷第
    23頁之準備程序筆錄）；是綜合上開情節以觀，告訴人既於
    偵查及本院原審審理時，拒絕與被告試行和解或調解，復未
    提出任何損害賠償之主張，則被告主張並非不願和解實乃無
    從與告訴人洽談和解事宜一節，尚非毫無所據。又告訴人另
    於100年8月10日提起100年度交簡上附民字第13號請求損害
    賠償之附帶民事訴訟，請求被告應賠償告訴人新臺幣20萬84
    59元，並自起訴狀繕本送達翌日起至清償日止，按年利率百
    分之五計算之利息（詳本院100年度交簡上附民字第13號卷
    ），然因被告認為告訴人黃朝淵於本件交通事故中僅受有胸
    部挫傷之傷害，且公訴意旨及第一審簡易判決均認定被告僅
    就告訴人黃朝淵所受傷害負有過失傷害罪責，尚不及於告訴
    人黃朝淵所指其母黃魏麗雪所受傷害部分（頭暈、頭痛、疑
    頭部挫傷），惟告訴人黃朝淵堅持就其母所受疑似傷害部分
    均併為賠償請求，致雙方認知差距懸殊，無法達成和解；另
    被告於本院審理時業已陳稱：我願意依照法院民事判決的結
    果賠償告訴人等語明確（詳本院100年度交簡上字第119號卷
    第32頁背面之審判筆錄）；則綜合上開情節以觀，亦難認為
    被告於案發後有何拒絕和解，犯後態度不佳，並無悔意之情
    狀，從而，檢察官執此上訴，容有誤會。基上所述，本件原
    審審酌被告各種情狀，所諭知判處之刑度，要屬妥適，檢察
    官以原審量刑過輕為由而提起上訴，請求本院予以撤銷改判
    ，為無理由，應予駁回。
四、查被告未曾受有期徒刑以上刑之宣告，素行良好，有臺灣臺
    中地方法院檢察署刑案資料查註紀錄表及臺灣高等法院被告
    前案紀錄表在卷可按，核被告因一時疏忽，致罹本罪，惟其
    犯後自首及坦承犯罪事實，以及允諾願意依照法院民事判決
    結果賠償告訴人，當認已顯現其真誠悔悟之犯後態度；基上
    所述，信被告經此論罪科刑之教訓，當知警惕，應無再犯之
    虞，爰認被告所受宣告之刑，以暫不執行為適當，併依刑法
    第74條第1項第1款規定，宣告緩刑2年，以啟自新。另為促
    使被告確實履行其賠償告訴人黃朝淵之承諾，不致因受緩刑
    宣告而心存僥倖，爰命被告應依告訴人黃朝淵就其因本案所
    受傷害而提起之請求損害賠償之附帶民事訴訟之確定判決（
    含和解成立及調解成立）所定賠償內容，確實賠償告訴人黃
    朝淵，故引為被告依刑法第74條第2項第3款規定應支付之損
    害賠償，資以兼顧告訴人黃朝淵之權益。又告訴人黃朝淵於
    本院100年度交簡上附民字第13號所請求損害賠償之附帶民
    事訴訟中，關於告訴人黃朝淵就其因本案所受傷害之損害賠
    償部分，本院合議庭併依刑事訴訟法第504條第1項規定，裁
    定移送本院民事庭。至於告訴人黃朝淵於本院100年度交簡
    上附民字第13號所請求損害賠償之附帶民事訴訟中，關於告
    訴人黃朝淵主張汽車毀損之財產上損害部分、其母黃魏麗雪
    支付醫療費用、交通費用及精神上損害部分，因汽車毀損非
    因被告過失傷害犯罪所受之損害，又其母黃魏麗雪非本案因
    犯罪而受損害之人，此等請求由本院合議庭另依刑事訴訟法
    第502條第1項規定判決駁回之，非屬本案被告受緩刑宣告所
    應負擔之支付義務，併此敘明。
五、據上論斷，應依刑事訴訟法第455條之1第1項、第3項、第37
    3條、第368條，刑法第74條第1項第1款、第2項第3款，判決
    如主文。
中    華    民    國    100    年    8    月    31    日
              刑事第十庭    審判長法  官  張恩賜
                                  法  官  劉正中
                                  法  官  廖慧如
以上正本證明與原本無異
不得上訴
                                  書記官  張宏清
中    華    民    國    100    年    8    月    31    日
【附件】
臺灣臺中地方法院交通法庭100年度交簡字第59號中華民國100年
4月29日第一審簡易判決（含臺灣臺中地方法院檢察署99年度偵
字第17275號聲請簡易判決處刑書）